【裁判字號】    99,易,2271
【裁判日期】    990831
【裁判案由】    竊盜
【裁判全文】
臺灣臺中地方法院刑事判決              99年度易字第2271號
公  訴  人  臺灣臺中地方法院檢察署檢察官
被      告  丙○○
上列被告因竊盜案件，經檢察官提起公訴（99年度偵字第5848號
），本院判決如下：
    主    文
丙○○犯竊盜罪，累犯，處有期徒刑伍月，如易科罰金，以新臺
幣壹仟元折算壹日。
    犯罪事實
一、丙○○前因違反毒品危害防制條例、竊盜案件經定應執行刑
    1年9月，及違反毒品危害防條例案件經判處有期徒刑6月，
    嗣接續執行至95年12月26日縮短刑期假釋出監，惟於96年6
    月7日經撤銷假釋，應執行殘刑5月9日，嗣因上開三案經減
    刑後應執行有期徒刑10月及3月，是計算被告自94年6月7日
    起入監服刑至95年12月25日縮短刑期假釋出監之日止之刑期
    ，扣除羈押折抵41日及累進處遇縮刑34日後，被告實際業已
    執行之刑期已超過前開應執行之10月及3月之刑期，故無庸
    再執行，應認被告上揭案件所處之刑，業於96年7月16日執
    行完畢。猶不知悔改，復意圖為自己不法之所有，於98年12
    月25日11時4分許，騎乘其母廖翠娥所有之車牌號碼M28-792
    號重型機車，至臺中縣沙鹿鎮○○街25巷6號3樓之一品商店
    街社區之陽台，徒手竊取乙○○管領之自來水錶15個，得手
    後隨即騎乘上開機車逃逸。嗣於98年12月26日8時30分許，
    經住戶向社區管理委員會委員乙○○反應無水可用，發覺水
    錶遭竊，遂報警處理。經警調閱社區監視器畫面，始查悉上
    情。
二、案經乙○○訴由臺中縣警察局清水分局報請臺灣臺中地方法
    院檢察署檢察官偵查起訴。
    理    由
一、按被告以外之人於審判外之言詞或書面陳述，除法律有規定
    者外，不得作為證據，刑事訴訟法第159條第1項定有明文，
    此即學理上所稱「傳聞證據排除法則」。被告以外之人於偵
    查中向檢察官所為之陳述，除顯有不可信之情況者外，得為
    證據；被告以外之人於審判外之陳述，雖不符同法第159條
    之1至第159條之4之規定，而經當事人於審判程序同意作為
    證據，法院審酌該言詞陳述或書面陳述作成時之情況，認為
    適當者，亦得為證據。當事人、代理人或辯護人於法院調查
    證據時，知有第159條第1項不得為證據之情形，而未於言詞
    辯論終結前聲明異議者，視為有前項之同意，亦為同法第15
    9之1第2項及第159條之5所分別明定。而鑒於採用傳聞證據
    排除法則之重要理由之一，係因傳聞證據未經當事人之反詰
    問予以覈實，若當事人願放棄對原供述人之反對詰問時，原
    則上即可承認該傳聞證據之證據能力，而揆諸我國刑事訴訟
    法第159條之5之立法理由，除參照前述傳聞證據排除法則之
    基本法理外，亦參考日本刑事訴訟法第326條之立法例，查
    日本刑事審判實務之運作，有關檢察官及被告均同意作為證
    據之傳聞書面材料或陳述，可直接援引該國刑事訴訟法第32
    6條作為傳聞例外之法律依據，僅在檢察官與被告不同意之
    情況下，乃須根據其他傳聞例外規定俾以斟酌該等書面材料
    或陳述是否具有證據能力，在當事人間無爭執之案件中，傳
    聞證據基本上均可依據前引規定提出於法院使用。據此，我
    國刑事訴訟法第159條之5之適用應可作同上之解釋，本件證
    人乙○○、廖翠娥、林澤宏、林玉樺、王仲慶於警詢時所證
    述之內容，固為被告以外之人在審判外之陳述，係屬傳聞證
    據，惟被告丙○○就前開審判外之陳述，迄於言詞辯論終結
    前，對於該等證人證詞之證據能力並未為異議之聲明，而本
    院審酌證人等陳述作成時之情況，核無違法取證及證明力明
    顯過低而顯有不可信之瑕疵及情況，亦認為以之作為證據為
    適當，故依上開規定及說明，前開證人乙○○、廖翠娥、林
    澤宏、林玉樺、王仲慶之證述自得作為證據，合先敘明。
二、訊據被告丙○○對於上揭犯罪事實坦承不諱，核與證人乙○
    ○、廖翠娥、林澤宏、林玉樺、王仲慶於警詢時所證述之情
    節相符，並有刑案現場測繪圖1張、監視器翻拍畫面照片6張
    、現場照片4張、車籍查詢-基本資料詳細畫面、全戶戶籍資
    料查詢結果各1份附卷可稽，堪認被告之自白與事實相符，
    本案事證明確，其犯行應堪認定。
三、核被告所為，係犯刑法第320條第1項竊盜罪。又被告前因違
    反毒品危害防制條例、竊盜案件經定應執行刑1年9月，及違
    反毒品危害防條例案件經判處有期徒刑6月，嗣接續執行至9
    5年12月26日縮短刑期假釋出監，惟於96年6月7日經撤銷假
    釋，應執行殘刑5月9日，嗣因上開三案經減刑後應執行有期
    徒刑10月及3月，是計算被告自94年6月7日起入監服刑至95
    年12月25日縮短刑期假釋出監之日止之刑期，扣除羈押折抵
    41日及累進處遇縮刑34日後，被告實際業已執行之刑期已超
    過前開應執行之10月及3月之刑期，故無庸再執行，應認被
    告上揭案件所處之刑，業於96年7月16日執行完畢，此有臺
    灣高等法院被告前案紀錄表附卷足參，被告前受有期徒刑執
    行完畢後，於5年內故意再犯本案有期徒刑以上之罪，為累
    犯，應依刑法第47條第1項之規定加重其刑。爰審酌被告前
    有竊盜之刑事前科紀錄，本案竊盜對社會治安及所生危害尚
    非鉅大，並念被告犯後能坦承犯行，尚有悔意，及其犯罪之
    動機、目的、手段等一切情狀，量處如主文所示之刑，並諭
    知易科罰金之折算標準。
據上論斷，應依刑事訴訟法第299條第1項前段，刑法第320條第1
項、第47條第1項、第41條第1項前段，刑法施行法第1條之1，判
決如主文。
本案經檢察官甲○○到庭執行職務。
中    華    民    國    99    年    8    月    31    日
                 刑事第三庭    法  官  楊曉惠
上正本證明與原本無異。
如不服本判決，應於送達後10日內向本院提出上訴狀（應敘述具
體理由並附繕本）。
上訴書如未敘述理由，應於上訴期間屆滿後20日內補提理由書於
本院。
                               書記官  謝明倫
中    華    民    國    99    年    8    月    31    日
附錄論罪科刑法條：
刑法第320條第1項
意圖為自己或第三人不法之所有，而竊取他人之動產者，為竊盜
罪，處5年以下有期徒刑、拘役或五百元以下罰金。

司法院資訊處製作；財團法人民間司法改革基金會備份。
